臺灣高等法院臺南分院刑事判決
109年度上訴字第1452號
上  訴  人  
即  被  告  邱騰輝



選任辯護人  鍾旺良律師
            蔡弘琳律師
            蔡進欽律師 
上列上訴人因業務侵占等案件，不服臺灣臺南地方法院109年度
訴字第109號，中華民國109年9月25日第一審判決（起訴案號：
臺灣臺南地方檢察署107年度偵字第10430號），提起上訴，本院
判決如下：
    主  文
原判決關於附表一、附表二編號4、5（即原判決附表二編號4部
分）及定執行刑部分均撤銷。
邱騰輝犯附表一編號1-7、附表二編號4、5所示之罪，各處如附
表一編號1-7、附表二編號4、5「宣告刑及沒收」欄所示之刑及
沒收。
其他上訴均駁回（即犯罪事實一及附表二編號1-3部分）。
上開撤銷改判及上訴駁回所處之有期徒刑，不得易科罰金部分應
執行有期徒刑壹年肆月；得易科罰金部分應執行有期徒刑壹年貳
月，如易科罰金，以新臺幣壹仟元折算壹日。
    事  實
一、邱騰輝前因98年間偽造文書案件，經臺灣雲林地方法院98年
    度訴字第619號判處有期徒刑4月，如易科罰金以新台幣（下
    同）1千元折算1日確定，於99年9月9日因易科罰金執行完畢
    。
二、邱騰輝為址設臺南市○○區○○里○○○00○00號為郁仁實業有限公
    司(下稱郁仁公司)之實際負責人；而林順福係陸藝環境有限
    公司(下稱陸藝公司)實際負責人（業經原審判處罪刑確定）
    ，均係從事業務之人及商業會計法所定之商業負責人，詎竟
    為下列行為：
  ㈠緣邱騰輝明知陸藝公司所販售予郁仁公司之QT10-18之製磚機
    實際售價(含稅)為947萬元，竟委請陸藝公司負責人林順福
    於開立統一發票時，虛列銷貨金額，意欲藉此以該製磚機設
    定動產擔保時，能獲取更高之借款。林順福明知前揭製磚機
    交易之實際金額，然竟基於違反商業會計法之故意，將銷售
    金額1,734萬3,900元(含稅)之不實事項填載於104年9月10日
    開立之陸藝公司統一發票（發票號碼：RN00000000號），並
    交予邱騰輝。邱騰輝取得該不實統一發票後，即於同年月10
    日以後某日，基於違反商業會計法及業務登載不實文書之犯
    意，將上開不實進項憑證（即統一發票）交予不知情之記帳
    業者，將該製磚機之不實交易金額16,518,000元登載於該公
    司之日記帳、明細分類帳，及於該公司104年度總分類帳之
    帳冊內登載不實交易金額17,586,282元及邱騰輝業務上掌管
    之郁仁公司103、104、105年度收支報表之文書，足生損害
    於郁仁公司及主管機關對於郁仁公司會計帳冊查核之正確性
    （下稱犯罪事實一）。
  ㈡邱騰輝意圖為自己不法所有，基於侵占之犯意，將其業務上
    持有掌管之郁仁公司存放於台中商業銀行帳號：0000000000
    000帳戶內及京城商業銀行白河分行帳號：000000000000號
    帳戶內之款項，於如附表一編號1-7、附表二編號1-5所示之
    時間，以提領現金或轉帳匯款方式易持有為所有而侵占入己
    （侵占時間、方式、金額、提款或轉匯款之流向均詳如附表
    一、二所示，下稱犯罪事實二）。
三、案經郁仁公司股東李建興、林玫彣、蘇信誌、王珍南告發暨
    法務部調查局嘉義縣調查站移送臺灣臺南地方檢察署檢察官
    偵查起訴。　　
    理  由
甲、證據能力部分：
一、本判決所引用屬於具傳聞性質之證據，均已依法踐行調查證
    據程序，且檢察官、被告及辯護人均明示同意有證據能力，
    基於尊重當事人對於傳聞證據之處分權，及證據資料愈豐富
    愈有助於真實發現之理念，本院審酌該等證據作成時情況，
    並無違法取證之瑕疵，且無顯不可信之情形，以之作為證據
    應屬適當，均有證據能力。
二、本判決所引用其餘非供述證據部分，檢察官、被告及辯護人
    均不爭執其證據能力，亦查無有違反法定程序取得之情形，
    與本案待證事實又具有關聯性，均得採為證據。
乙、實體方面 　　
一、上揭犯罪事實，業據上訴人即被告邱騰輝於原審及本院審理
    中坦承不諱，核與證人即同案被告林順福供證虛開製磚機不
    實交易金額之統一發票後交與被告等情節相符，並有郁仁公
    司之台中銀行帳號000000000000號銀行存摺封面暨內頁、台
    灣中小企業銀行匯款申請書（匯款人證明聯）、大園鄉農會
    匯款回條、玉山銀行匯款申請書、郁仁公司之京城銀行帳號
    000000000000號活期存款存摺封面暨內頁、104年9月22日製
    磚機之買賣合約、陸藝公司於104年9月10日開立之統一發票
    號碼:RN00000000號之銷貨發票、進口報單、山東萬達重工
    股份有限公司QT10-18生產線報價單、陸藝公司收款證明、
    郁仁公司103年度至105年度7月收支報表、郁仁公司之京城
    銀行帳號000000000000號存摺類取款憑證暨存入憑證、台中
    商業銀行匯出匯款申請書、陸藝公司（林順福）收到郁仁公
    司製磚機款項收款證明、陸藝公司之台中銀行帳號00000000
    0000號存摺封面暨內頁、陸藝公司之元大銀行帳號00000000
    000000號存款存摺封面暨內頁、台中商業銀行總行107年10
    月1日中業執字第1070031120號函檢附帳號000000000000之
    開戶資料、自103年1月起至106年7月31日止存款交易明細、
    京城商業銀行白河分行107年9月19日（107)京城白河分字第
    0109號函檢附郁仁公司帳號000000000000號之交易往來明細
    、台中商業銀行總行108年6月11日中業執字第1080017443號
    函檢附帳號000000000000號之交易傳票、郁仁公司日記簿、
    明細分類帳、分類帳簿等附卷可參，足見被告邱騰輝之自白
    並無瑕疵，核與事實相符，並有相關證據足資佐證，其自白
    堪予採信。
二、被告及辯護人雖辯稱依郁仁公司總分類帳明細整理出該公司
    自103年2月至105年7月間，歷來支出為2,076萬1,640元，而
    該公司103年非營業收益僅有利息收入8萬9,381元，全年所
    得僅1萬8000元；104年度全無收入，105年度則無資料。足
    認郁仁公司自103年2月設立起至105年7月終止營業止，該公
    司未正式開始對外營運，無營業收益。另除被告外，其餘入
    股投資之股東匯入之股款合計1,595萬元，被告附表一、二
    侵占款項合計1,148萬8千元，實際留存之金額僅448萬2,000
    元(15,950,000-11,468,000=4,482,000)。依此計算，該公
    司歷年實際支出2,076萬1,640元，扣除留存公司款項448萬2
    ,000元，不足之1,627萬9,640元(20,761,640-4,482,000=16
    ,279,640)，應是被告所墊付，已超過被告侵占之款項（詳
    附件）云云，並提出依該公司總分類帳計算之總表（即附件
    ）為證。然查：
　㈠稽之郁仁公司自103年2月至105年7月總分類帳之記載（資料
    卷即偵卷㈤第219-221、339頁），除附件所示之各項支出外
    ，另載明郁仁公司向陸藝公司購買製磚機之價格「17,586,2
    82元」，但此部分雙方談妥之金額僅為950萬元，實際支付
    之價格為947萬元（合稅），因被告表明要以此機器設備向
    銀行貸款，陸藝公司林順福乃應被告之要求虛開17,343,900
    （含稅）之發票，業據證人即同案被告林順福證述明確（營
    他卷第216頁、偵卷㈣第44頁），並為被告供認在卷，復有買
    賣合約、統一發票在卷可稽（營他卷第26-27、74-76頁）；
    然郁仁公司之總分類帳記載之此項支出竟為「17,586,282元
    」，不僅與實際售價不符，亦與證人林順福所虛開之統一發
    票之金額不符，是該公司歷年總分類帳所載之支出項目，是
    否為該公司歷年實際應支付之款項，已非無疑。
　㈡被告於偵查中供稱郁仁公司沒有客戶，只有請了一個阿弟幫
    忙記帳，迄至該公司停業前，只進行到取得工廠登記證，於
    申請再利用過程中，因環保局要求重新申請變更，在未變更
    前就停業云云（偵卷㈣第58-59頁、營他卷第71頁反面），可
    見郁仁公司自103年2月起至停業止，並未實際營業，且該公
    司縱有員工，亦僅一名負責記帳之員工。再依被告、證人林
    順福之供述，該公司僅購入上開製磚機。但細觀附件所示該
    公司各項支出，自103年7月至105年7月「薪資」支出並非每
    月均有支付，且支出之金額不一，於103年12月、104年11月
    至105年2月、105年7月分別有高達10萬元至157,533元不等
    之薪資支付，其餘亦有數千元至93,416元不等；伙食費部分
    ，除103年7月支出920元外，自104年4月起至105年7月止或
    全無支出，或有數額不符之支出，105年1月單月更支付「11
    ,700元」；關於勞健保支付金額亦有1,709元至32,407元不
    等，亦非每月支付；對照該公司之員工人數，此項薪資、伙
    食費、勞健保之支出金額顯有可疑；再查，該公司既未實際
    營業，迄至停業前亦僅取得工廠登記，然103年6月有「拜拜
    」支出1684元，另自104年4月至105年7月止按月有數額不等
    之支出，更有「單月」支付111,358元之情事；關於辦公室
    、廠房雜支項目，亦有單月高達108,346元（辦公室部分）
    、99,377元（廠房部分），雜項購置、廠房修繕費有單月高
    達13萬元、209,900元，復有「運費」、「油資」之支出；
    而機器設備項目關於「山貓堆高機」亦有數萬元不等之開銷
    ，另「交際費」竟有單月高達「60萬元」之情事，是該公司
    總分類帳及附件所載之各項支出，是否確是郁仁公司實際應
    支付之項目、有無虛報或浮報等情均有可議，已難資為被告
    事後自行墊付項款之依據。此外，附件各項費用支付款項之
    來源，是否確是被告以自有資金自行墊付，除被告單方之說
    詞外，並無其他證據足資佐證，被告所辯已難採信。
　㈢再參酌①證人即郁仁公司之股東李建興、林玫彣、蘇信誌、王
    珍南、陳肇馨、詹慶和、許樂吉、莊周瑟等人之證述，郁仁
    公司除原始股東之出資款外，另有增資部分，且其等出資及
    已支付之股款合計20,297,000元（均如附表三所示，證據分
    見附表三「證據出處」欄所示）；被告就該公司事後有增資
    一事亦不爭執（偵卷㈢第16頁），是被告辯護人所稱股東實
    際支付之入股金額1,595萬元，與附表三所載之金額不符，
    尚無可採；②被告不爭之案件分析初稿（偵卷㈢第5-8頁），
    郁仁公司股東匯入之股款合計高達2千餘萬元，被告於各該
    股東匯入款項後即以轉帳或現金提領方式全數提領；另附表
    一、二被告侵占之金額合計1,148萬8千元，以附表三各股東
    支付之股款或增資款20,297,000扣除被告侵占之1,148萬8千
    元，尚有8,809,000元，加計被告認股應支付之600萬元股款
    （偵卷㈣第7-8頁)，被告事後又供稱其出資1,200萬元，(營
    他卷第71頁反面）亦有1千4百多萬元，竟不足支付該公司設
    立但尚未營業階段之支出？且被告就此部分亦未提出確實之
    證據供本院查證，即率以上開內容可議之總分類帳所載之支
    出項目，辯稱其事後已以自有資金回補，難以採信。況辯護
    人上揭計算被告回補金額之基礎，與本院調查所得不符，亦
    無足取。是被告及辯護人此部分所辯，均無足採。
三、綜上，被告自白與事實相符，而其與辯護人所辯侵占款項事
    後已回補云云，均無可採。本件事證明確，被告犯行，堪以
    認定。
四、論罪部分：
  ㈠核被告犯罪事實一所為，係犯刑法第215條之業務上文書登載
    不實罪、商業會計法第71條第1款之以明知為不實之事項，
    而記入帳冊罪；犯罪事實二所為，係犯刑法第336條第2項之
    業務侵占罪（犯罪事實二，共12罪）；被告利用不知情之記
    帳業者為犯罪事實一之犯行，為間接正犯。公訴意旨認被告
    犯罪事實一部分與林順福間有犯意聯絡及行為分擔，為共同
    正犯，尚有誤會。
  ㈡被告邱騰輝犯罪事實一所犯上開二罪名，是以一行為同時觸
    犯2罪名，為想像競合犯，應依刑法第55條之規定，從一重
    之商業會計法第71條第1款之以明知為不實之事項，而記入
    帳冊罪處斷。
  ㈢被告附表一編號7先後2次以轉帳方式侵占郁仁公司款項共計7
    6萬8000元；附表二編號4所示先後3次以提領現金及轉帳方
    式侵占郁仁公司款項共計130萬元，均是基於同一侵占款項
    之目的，於密切接近之時間為之，各行為之獨立性極為薄弱
    ，依一般社會健全觀念，在時間差距上難以強行分開，應視
    為數個舉動之接續犯行，合為包括之一行為予以評價，均屬
    接續犯僅論以一罪。
　㈣其所犯上開13罪（商業會計法第71條第1款之罪、附表一、二
    業務侵占合許12罪）間，犯意各別，行為互異，應予分論併
    罰。
　㈤被告有事實欄所載之科刑執行完畢前科紀錄，有臺灣高等法
    院被告前案紀錄表可按。其於有期徒刑執行完畢後，5年以
    內故意再犯附表一編號1-6所示各罪，均為累犯。然本院審
    酌被告所犯上開之罪距本件各罪間已近5年，其前案所犯之
    罪，與本件業務侵占犯行，其保護法益、罪質類型未盡相同
    ，尚難僅依被告前案受徒刑執行完畢5年內，故意再犯本案
    有期徒刑以上之罪，即遽認其就此類犯行之刑罰反應力薄弱
    ，具有特別惡性；復斟酌累犯規定所欲維護法益之重要性、
    防止侵害之可能性及事後矯正行為人之必要性，綜核上開各
    情狀，爰依釋字第775號解釋意旨，就其此部分所犯，裁量
    不予加重其最低本刑。
五、撤銷改判之理由：
　㈠原審就附表一編號1-7、附表二編號4、5部分，以被告罪證明
    確，因予論罪科刑，固非無見。但查：１附表一編號1-6均為
    累犯，原審就此部分未予審酌敘明是否加重之理由，顯有不
    當。２被告如附表一編號7之犯罪時間為104年11月24日，惟
    原判決附表一編號7就犯罪時間（即「104年11月4日」）之
    認定顯有錯誤；３被告如附表二編號4、5之犯罪時間不同，
    雖附表二編號4所示接續提領現金或轉帳匯款共3次，應論以
    一罪，但與附表二編號5則應分論併罰，已如上述。乃原判
    決認附表二編號5之犯罪時間，與附表二編號4之犯罪時間為
    同一日，並認二者應為接續犯之實質一罪關係，亦有不當。
    被告上訴指摘原判決就犯罪所得宣告沒收、追徵不當，雖無
    理由，但原判決既有上開可議之處，即屬無可維持，應由本
    院將原判決此部分予以撤銷改判，定執行刑部分因失所附麗
    ，一併撤銷。
  ㈡爰審酌被告除上開論以累犯之前科紀錄外，另有因槍砲彈藥
    刀械管制條例、竊盜等案件經法院判處罪刑及執行之紀錄，
    有臺灣高等法院被告前案紀錄表可按，其素行不佳；其為郁
    仁公司實際負責人，竟違背股東對其之信賴，而為本件侵占
    之犯行，所為實無足取，兼衡其犯罪之動機、目的、手段、
    各次侵占之數額，犯罪所生之危害，雖坦認犯行，但未與告
    訴人達成和解之犯後態度；並考量被告自陳國中畢業之智識
    程度、無業、生活靠朋友接濟、已離婚、育有3名子女、現
    與大兒子同住等家庭、經濟狀況等一切情狀，分別量處如附
    表一編號1-7、附表二編號4、5所示之刑，並就得易科罰金
    之有期徒刑部分，諭知易科罰金之折算標準。
　㈢被告侵占附表一編號1-7、附表二編號4、5所示之款項，查無
    已回補之事證，此部分既為其犯罪所得，雖未扣案，仍應依
    刑法第38條之1第1項、第3項規定，於其所犯罪刑項下宣告
    沒收之，如全部或一部不能沒收時，追徵其價額。
六、駁回上訴之理由（即犯罪事實一、附表二編號1-3部分）：
　㈠原審以被告此部分罪證明確，因予適用商業會計法第71條第1
    款，刑法第11條前段、第215條、第336條第2項、第41條第1
    項前段、第38條之1第1項、第3項，刑法施行法第1條之1等
    規定；並審酌被告囑請林順福虛開、及其收受統一發票之犯
    罪動機、手段，對郁仁公司財務報表正確性、及該公司業務
    之運行及主管機關查核正確性之影響程度，侵占郁仁公司款
    項之數額、迄今尚未將所侵占之款項償還；另斟酌其坦承犯
    行之態度、品行、智識程度、家庭、經濟狀況等一切情狀，
    分別量處有期徒刑3月（犯罪事實一）、及如附表二編號1-3
    「宣告刑及沒收」欄所示之刑，及就得易科罰金之有期徒刑
    部分，諭知易科罰金之折算標準。復敘明附表二編號1-3所
    示之犯罪所得，雖未扣案，仍應依刑法第38條之1第1、3項
    規定，於被告所犯罪刑項下宣告沒收、追徵。
  ㈡經核認事用法，並無不合，另所為刑之宣告係以行為人之責
    任為基礎，經審酌刑法第57條各款所列事項與其他一切情狀
    後而為，並未逾法定刑範圍，或有何過輕或過重、違反比例
    、公平及罪刑相當原則之情形；所為沒收之諭知，亦係依法
    律規定而為，足見原審所為刑及沒收之宣告並無不當。被告
    上訴指摘原審就此部分犯罪所得諭知沒收、追徵不當，依上
    所述並無理由，應予駁回。
七、定執行刑部分：　　
　　被告上開撤銷改判部分，與上訴駁回部分所處之有期徒刑，
    合於數罪併罰應定執行刑之規定；審酌其所為各次犯行之犯
    罪同質性，並就本案犯罪整體、犯罪之非難評價、侵害法益
    之專屬性及同一性加以綜合判斷，爰就所處有期徒刑不得易
    科罰金、得易科罰金部分，分別定其應執行刑如主文所示，
    並就得易科罰金部分諭知易科罰金之折算標準。另被告各罪
    經宣告沒收、追徵部分非從刑，自無於定執行刑時併於主文
    宣告。又被告附表二編號4、5部分既因原判決適用法條不當
    而撤銷，就得易科罰金部分所定之執行刑，自無刑事訴訟法
    第370條第1項不利益變更禁止原則之適用。
據上論結，應依刑事訴訟法第368條、第369條第1項前段、第364
條、第299條第1項前段、第370條第2項（引用程序法條），判決
如主文。
本案經檢察官黃淑妤提起公訴，檢察官柯怡伶到庭執行職務。
中　　華　　民　　國　　110 　年　　1 　　月　　20　　日
                  刑事第一庭    審判長法  官  楊清安
                                      法  官  蕭于哲
　　　　　　　　　　　　　　　　　　　法  官  陳珍如 
以上正本證明與原本無異。
業務侵占罪部分不得上訴。
其餘如不服本判決應於收受送達後20日內向本院提出上訴書狀，
其未敘述上訴理由者，並得於提起上訴後20日內向本院補提理由
書（均須按他造當事人之人數附繕本）「切勿逕送上級法院」。
　　　　　　　　　　　　　　　　　　　書記官  盧建元
中　　華　　民　　國　　110 　年　　1 　　月　　20　　日
附錄本判決論罪科刑法條：
中華民國刑法第215條
從事業務之人，明知為不實之事項，而登載於其業務上作成之文
書，足以生損害於公眾或他人者，處3年以下有期徒刑、拘役或1
萬5千元以下罰金。
商業會計法第71條
商業負責人、主辦及經辦會計人員或依法受託代他人處理會計事
務之人員有下列情事之一者，處5年以下有期徒刑、拘役或科或
併科新臺幣60萬元以下罰金：
一、以明知為不實之事項，而填製會計憑證或記入帳冊。
二、故意使應保存之會計憑證、會計帳簿報表滅失毀損。
三、偽造或變造會計憑證、會計帳簿報表內容或毀損其頁數。
四、故意遺漏會計事項不為記錄，致使財務報表發生不實之結果
    。
五、其他利用不正當方法，致使會計事項或財務報表發生不實之
    結果。
中華民國刑法第336條
對於公務上或因公益所持有之物，犯前條第1項之罪者，處1年以
上7年以下有期徒刑，得併科15萬元以下罰金。
對於業務上所持有之物，犯前條第1項之罪者，處6月以上5年以
下有期徒刑，得併科9萬元以下罰金。
前二項之未遂犯罰之

附表一：（郁仁公司台中商業銀行帳號：0000000000000帳戶）

編號 侵占日期 侵占方式 侵占金額（新台幣） 宣告刑及沒收   匯款或交付對象   1 103/5/15 邱騰輝提領轉匯 1,000,000元 邱騰輝犯業務侵占罪，累犯，處有期徒刑捌月。未扣案之犯罪所得新台幣壹佰萬元沒收之，如全部或一部不能沒收時，追徵其價額。   1.匯入信達公司帳戶(000-0000-00000)【參考非供述證據編號21(營他卷P145)、53(本院卷P146)】   2 103/5/20 邱騰輝提領現金 1,000,000元 邱騰輝犯業務侵占罪，累犯，處有期徒刑捌月。未扣案之犯罪所得新台幣壹佰萬元沒收之，如全部或一部不能沒收時，追徵其價額。   挪作私用【參考非供述證據編號21(營他卷P146)、53(本院卷P146)】   3 103/6/24 邱騰輝提領現金 1,000,000元 邱騰輝犯業務侵占罪，累犯，處有期徒刑捌月。未扣案之犯罪所得新台幣壹佰萬元沒收之，如全部或一部不能沒收時，追徵其價額。   挪作私用【參考非供述證據編號21(營他卷P147)、53(本院卷P146)】   4 103/8/8 邱騰輝提領現金 500,000元 邱騰輝犯業務侵占罪，累犯，處有期徒刑陸月，如易科罰金，以新台幣壹仟元折算壹日。未扣案之犯罪所得新台幣伍拾萬元沒收之，如全部或一部不能沒收時，追徵其價額。   挪作私用【參考非供述證據編號21(營他卷P148)、53(本院卷P146)】   5 103/9/12 邱騰輝提領轉匯 500,000元 邱騰輝犯業務侵占罪，累犯，處有期徒刑陸月，如易科罰金，以新台幣壹仟元折算壹日。未扣案之犯罪所得新台幣伍拾萬元沒收之，如全部或一部不能沒收時，追徵其價額。   匯入邱明源京城銀行帳戶【參考被告供述編號1(營他卷P170)、非供述證據編號21(營他卷P149)、31(營他卷P295)、53(本院卷P147)】   6 103/11/28 邱騰輝提領轉匯 2,000,000元 邱騰輝犯業務侵占罪，累犯，處有期徒刑拾月。未扣案之犯罪所得新台幣貳佰萬元沒收之，如全部或一部不能沒收時，追徵其價額。   匯入信達公司帳戶(000-0000-00000)【參考非供述證據編號21(營他卷P150)、31(營他卷P295)、53(本院卷P147)】   7 104/11/24 邱騰輝提領轉匯 658,000元 110,000元 邱騰輝犯業務侵占罪，處有期徒刑陸月，如易科罰金，以新台幣壹仟元折算壹日。未扣案之犯罪所得新台幣柒拾陸萬捌仟元沒收之，如全部或一部不能沒收時，追徵其價額。   1.匯入信達公司帳戶(000-0000-00000)【參考被告供述編號1(營他卷P170)、非供述證據編號43(偵卷3P54)、53(本院卷P147)】 2.匯入邱明源京城銀行帳戶【參考被告供述編號1(營他卷P170)、非供述證據編號43(偵卷3P55)、53(本院卷P147)】   合計   6,768,000元  


附表二：
（郁仁公司京城商業銀行白河分行帳號：000000000000號帳戶，
編號1-3為上訴駁回部分，編號4-5為撤銷改判部分）

編號 侵占日期 侵占方式 侵占金額（新台幣） 宣告刑及沒收 1 105/5/13 邱騰輝提領轉匯 2,200,000元 邱騰輝犯業務侵占罪，處有期徒刑拾月。未扣案之犯罪所得新台幣貳佰貳拾萬元沒收之，如全部或一部不能沒收時，追徵其價額。   匯入邱明源京城銀行帳戶【參考被告供述編號1(營他卷P170正反)、非供述證據編號23(偵卷1P121)、31(營他卷P295反)、53(本院卷P147)】   2 105/5/24 邱騰輝提領現金 100,000元 邱騰輝犯業務侵占罪，處有期徒刑陸月，如易科罰金，以新台幣壹仟元折算壹日。未扣案之犯罪所得新台幣拾萬元沒收之，如全部或一部不能沒收時，追徵其價額。   挪作私用【參考非供述證據編號31(營他卷P295反)、53(本院卷P148)】   3 105/5/31 邱騰輝提領轉匯 1,000,000元 邱騰輝犯業務侵占罪，處有期徒刑捌月。未扣案之犯罪所得新台幣壹佰萬元沒收之，如全部或一部不能沒收時，追徵其價額。   匯入信達公司帳戶(000-0000-00000)【參考被告供述編號1(營他卷P170正反)、非供述證據編號23(營他卷P211)、31(營他卷P295反)、53(本院卷P147)】   4 原判決附表二編號4 105/6/16 邱騰輝提領現金 400,000元 邱騰輝犯業務侵占罪，處有期徒刑捌月。未扣案之犯罪所得新台幣壹佰參拾萬元沒收之，如全部或一部不能沒收時，追徵其價額。   挪作私用【參考非供述證據編號53(本院卷P148、偵卷3P8)】    105/6/16 邱騰輝提領轉匯 800,000元    匯入潘梅桂京城銀行帳戶(00000000000)【參考非供述證據編號23(營他卷P209-210)、53(本院卷P147-148)】     邱騰輝提領現金 100,000元    匯入信達公司帳戶(000-0000-00000)【參考非供述證據編號53(本院卷P148、偵卷3P8)】   5 即 原判決附表二編號4 105/6/17 邱騰輝提領現金 100,000元 邱騰輝犯業務侵占罪，處有期徒刑陸月，如易科罰金，以新台幣壹仟元折算壹日。未扣案之犯罪所得新台幣拾萬元沒收之，如全部或一部不能沒收時，追徵其價額   匯入信達公司帳戶(000-0000-00000)【參考非供述證據編號23(偵卷1P120)、53(本院卷P148、偵卷3P8)】          合計   4,700,000元  


附表三：各股東出資額：

編號    股東名稱        原始/增資之出資額（新臺幣）            總出資額（新臺幣）  證據出處                  01                                         李建興                                                                                            原始出資：150萬元（103.04.15）、100萬元（106.06.16）、50萬元（104.11.23）                                                                                                                                                                                                    300萬元                                                                                                                        非供述證據編號45.郁仁實業有限公司股東募資及資金流向圖表(偵卷4)     P61-64        非供述證據編號1.台中銀行帳號000000000000號戶名郁仁實業有限公司銀行存摺封面暨內頁影本(營他卷）P10-11            02                                      余玲玉                                                                                      原始出資：25萬元（ 103.04.15）                                                                                                                                                                                                                          25萬元                                                                                                                非供述證據編號45.郁仁實業有限公司股東募資及資金流向圖表(偵卷4)     P61-64        非供述證據編號1.台中銀行帳號000000000000號戶名郁仁實業有限公司銀行存摺封面暨內頁影本(營他卷）P10 03                                      詹慶和                                                                                      原始出資：25萬元（ 103.04.15）                                                                                                                                                                                                                          25萬元                                                                                                                非供述證據編號45.郁仁實業有限公司股東募資及資金流向圖表(偵卷4)     P61-64        非供述證據編號1.台中銀行帳號000000000000號戶名郁仁實業有限公司銀行存摺封面暨內頁影本(營他卷）P10 04                                      郭志浩                                                                                      原始出資：50萬元（ 103.04.15）                                                                                                                                                                                                                          50萬元                                                                                                                非供述證據編號45.郁仁實業有限公司股東募資及資金流向圖表(偵卷4)     P61-64        非供述證據編號1.台中銀行帳號000000000000號戶名郁仁實業有限公司銀行存摺封面暨內頁影本(營他卷）P10 05                 莊周瑟                                    原始出資：50萬元（ 103.04.15）                                                                                       50萬元                                                非供述證據編號45.郁仁實業有限公司股東募資及資金流向圖表(偵卷4)     P61-64        06                 蘇信誌                                    原始出資：100萬元（103.04.16）、25萬元（104.11.23）                                                                125萬元                                                非供述證據編號45.郁仁實業有限公司股東募資及資金流向圖表(偵卷4)     P61-64        07                 蘇富郎                                    原始出資：50萬元（ 103.04.16 ）                                                                                    50萬元                                                非供述證據編號45.郁仁實業有限公司股東募資及資金流向圖表(偵卷4)     P61-64        08                                      林玫彣                                                                                        原始出資：100萬元（103.05.08）、100萬元（103.06.18）                                                                                                                                                                                                      200萬元                                                                                                                非供述證據編號45.郁仁實業有限公司股東募資及資金流向圖表(偵卷4)     P61-64        非供述證據編號1.台中銀行帳號000000000000號戶名郁仁實業有限公司銀行存摺封面暨內頁影本(營他卷）P10 09                       許樂吉                                                  1.原始出資：100萬元  （103.05.15）、50  萬元(廠房租金轉換  出資額)            2.已收回增額出資股款  150萬元。【許樂吉  之106.11.08警詢供  述(偵卷1P53正反)】 100萬元(實際出資額)                                                      非供述證據編號45.郁仁實業有限公司股東募資及資金流向圖表(偵卷4)     P61-64                                  10                             王珍南                                                                 1.原始出資：200萬元  （103.11.24）      2.增額出資：190萬元  （104.11.27）、122  ,000元（104.12.24  ）                                                                                            4,022,000元                                                                                非供述證據編號45.郁仁實業有限公司股東募資及資金流向圖表(偵卷4)     P61-64        被告       106.10.25警詢供述（營他卷）P170反        11                                         蕭文翔                                                                                            1.增額出資：200萬元  （105.05.13）、110  萬元（105.05.23） 2.已收回增額出資股款  330萬元。【蘇信誌  之106.11.08警詢供  述(偵卷1P43反)】                                                                                                                                      330萬元                                                                                                                        非供述證據編號45.郁仁實業有限公司股東募資及資金流向圖表(偵卷4)     P61-64        非供述證據編號5.京城銀行戶名郁仁實業有限公司帳號000000000000號活期存款存摺封面暨內頁影本(營他卷)P24-25        12                                         徐明玉                                                                                            增額出資：40萬元（ 105.06.15）、100萬元（105.06.16）                                                                                                                                                                                                                        140萬元                                                                                                                        非供述證據編號45.郁仁實業有限公司股東募資及資金流向圖表(偵卷4)     P61-64        非供述證據編號5.京城銀行戶名郁仁實業有限公司帳號000000000000號活期存款存摺封面暨內頁影本(營他卷)P24-25        14                                                     陳肇馨                                                                                                                        增額出資：50萬元（ 104.05.27）、722,500元                                                                                                                                                                                                                                                                                                              1,225,000元                                                                                                                                                        非供述證據 編號39.京城商業銀行白河分行108年1月22日（10 8)京城白河分字第00 21 號函檢附戶名邱明源帳號000000000000號之開戶基本資料及帳戶之103年1月1日至1104年12月31日之交易往來明細(偵卷2)P159反 被告       106.10.25警詢供述（營他卷）P170反        15           詹凱雲                      增額出資：110萬元                                                            110萬元                              被告       106.10.25警詢供述（營他卷）P169反-170    總出資額：20,297,000元                                              

附件：